【裁判字號】    99,審訴,601
【裁判日期】    990414
【裁判案由】    毒品危害防制條例
【裁判全文】
臺灣高雄地方法院刑事判決             99年度審訴字第601號
公  訴  人  臺灣高雄地方法院檢察署檢察官
被      告  曾景彥
上列被告因違反毒品危害防制條例案件，經檢察官提起公訴（99
年度毒偵字第298 號），本院以簡式審判程序審理，判決如下：
    主  文
曾景彥施用第一級毒品，累犯，處有期徒刑玖月。
    事  實
一、曾景彥前因施用毒品案件，經本院以91年度毒聲字第8239號
    裁定送觀察、勒戒後，認有繼續施用毒品之傾向，再經本院
    以94年度毒聲字第2116號裁定令入戒治處所施以強制戒治，
    於民國95年5 月11日執行完畢釋放，並由臺灣高雄地方法院
    以95年度戒毒偵字第241 號為不起訴處分確定。復於96年間
    ，因施用毒品案件，經本院以96年度訴字第406 號判決分別
    判處有期徒刑10月、3 月，應執行有期徒刑1 年確定（下稱
    第1 罪）；因竊盜案件，經本院以97年度簡字第69號判決判
    處有期徒刑3 月，減為有期徒刑1 月又15日確定（下稱第2
    罪）；另因搶奪案件，經本院以91年度訴字第3617號判決判
    處有期徒刑10月，減為有期徒刑5 月確定（下稱第3 罪），
    嗣第1 罪經裁定分別減刑並與第2 罪合併定應執行刑為有期
    徒刑7 月確定，與第3 罪接續執行，於98年4 月15日縮刑期
    滿執行完畢。
二、詎曾景彥仍不知戒絕毒癮，明知海洛因業經公告列為毒品危
    害防制條例第2 條第2 項第1 款之第一級毒品，不得非法持
    有、施用，竟於前開強制戒治執行完畢釋放後5 年內，基於
    施用第一級毒品海洛因之犯意，於98年11月27日某時許，在
    高雄縣彌陀鄉○○村○○路000 號，以將海洛因摻水置入針
    筒內注射身體之方式，施用第一級毒品海洛因1 次。嗣於98
    年11月30日18時許，因涉嫌竊盜案，在其位於高雄縣彌陀鄉
    ○○村○○路000 號居處為警查獲，復經其同意採集尿液送
    驗，檢驗結果呈可待因及嗎啡陽性反應，始悉上情。
三、案經高雄縣政府警察局岡山分局報請臺灣高雄地方法院檢察
    署檢察官偵查起訴。
    理  由
一、被告曾景彥所犯係死刑、無期徒刑、最輕本刑為3 年以上有
    期徒刑以外之罪，其於準備程序就前揭被訴事實為有罪之陳
    述，經受命法官告知簡式審判程序之旨，並聽取其與公訴人
    意見後，本院認無不得或不宜改依簡式審判程序進行之處，
    爰依刑事訴訟法第273 條之1 第1 項、第284 條之1 ，裁定
    本件由受命法官獨任進行簡式審判程序，合先敘明。
二、上揭事實，業據被告於本院審理時坦承不諱，且其於上開時
    間為警查獲時所採取之尿液，經送臺灣檢驗科技股份有限公
    司檢驗結果，確呈嗎啡即海洛因代謝物陽性反應，有該公司
    98年12月15日濫用藥物尿液檢驗報告（檢體編號：岡980544
    號）、高雄縣政府警察局岡山分局偵查隊偵辦毒品案件嫌疑
    犯尿液採證檢驗對照表各1 紙附卷可稽。據此，足徵被告上
    開自白核與事實相符，自可採為認定事實之證據，其施用第
    一級毒品之犯罪事實，堪以認定。
三、按觀察、勒戒或強制戒治執行完畢釋放後，5 年內再犯第10
    條施用毒品之罪者，檢察官或少年法院（地方法院少年法庭
    ）應依法追訴或裁定交付審理，毒品危害防制條例第23條第
    2 項定有明文。本件被告前因施用毒品案件，經本院裁定送
    觀察、勒戒後，因認有繼續施用毒品之傾向，再經本院裁定
    令入戒治處所施以強制戒治，於95年5 月11日執行完畢釋放
    ，並由臺灣高雄地方法院檢察署檢察官為不起訴處分確定之
    事實，有臺灣高等法院被告前案紀錄表1 份附卷可參，其於
    強制戒治執行完畢釋放後，5 年內再犯本件施用毒品案件，
    依前開說明，應依法追訴。本件事證明確，被告犯行洵堪認
    定，應予依法論科。
四、核被告所為，係犯毒品危害防制條例第10條第1 項之施用第
    一級毒品海洛因罪。被告持有第一級毒品海洛因之低度行為
    ，為其施用之高度行為所吸收，不另論罪。又被告前有如事
    實欄所示犯罪科刑及執行情形，有上開前案紀錄表可按，其
    於受徒刑之執行完畢後，5 年內故意再犯本件有期徒刑以上
    之罪，為累犯，應依刑法第47條第1 項規定加重其刑。本院
    審酌被告前因施用毒品案件經觀察勒戒、強制戒治，並經法
    院判刑執行完畢，仍未能徹底戒絕毒品，顯見其無戒毒悔改
    之意，有入監矯治之必要；惟念其犯後坦承犯行，及施用毒
    品乃戕害自身健康，尚未直接危害他人，反社會性不高等一
    切情狀，量處如主文所示之刑，以資懲儆。
據上論斷，應依刑事訴訟法第273 條之1 第1 項、第299 條第1
項前段，毒品危害防制條例第10條第1 項，刑法第11條前段、第
47條第1 項，判決如主文。
本案經檢察官黃齡慧到庭執行職務。
中    華    民    國    99    年    4     月    14    日
                  刑事第十庭  法  官  楊佩蓉
以上正本證明與原本無異。
如不服本判決應於收受送達後10日內向本院提出上訴書狀，並應
敘述具體理由；如未敘述上訴理由者，應於上訴期間屆滿後20日
內向本院補提理由書（均須按他造當事人之人數附繕本）「切勿
逕送上級法院」。
中    華    民    國    99    年    4     月    14    日
                              書記官  陳蓉柔

附錄本案判決論罪科刑法條：
毒品危害防制條例第10條第1 項
施用第一級毒品者，處6 月以上5 年以下有期徒刑。

司法院資訊處製作；財團法人民間司法改革基金會備份。
